【裁判字號】    90,訴,644
【裁判日期】    900712
【裁判案由】    搶奪
【裁判全文】
台灣彰化地方法院刑事判決                            九十年度訴字第六四四號
    公  訴  人  臺灣彰化地方法院檢察署檢察官
    被      告  乙○○
    被      告  丁○○
右列被告因搶奪案件，經檢察官提起公訴（八十九年度偵字第九一七二號）及移送併
案審理（九十年度偵字第二五二七號），本院判決如左：
    主  文
乙○○共同連續意圖為自己不法之所有，而搶奪他人之動產，累犯，處有期徒刑壹年
拾月。
丁○○共同連續意圖為自己不法之所有，而搶奪他人之動產，處有期徒刑壹年捌月。
扣案之安全帽貳頂均沒收。
    事  實
一、乙○○前曾於民國（下同）八十五年一月十九日，因肅清煙毒條例等案件，經本
    院判處有期徒刑三年八月確定，復於八十五年九月二十三日，因違反麻醉藥品管
    理條例案件，經本院判處有期徒刑六月確定，二案合併接續執行，甫於八十九年
    四月二十九日因假釋期滿而執行完畢。詎仍不知悔改，復與丁○○基於意圖為自
    己不法所有之概括犯意聯絡，由乙○○騎乘丁○○所有，車牌號碼ＫＸＩ—六九
    八號之重型機車搭載丁○○，二人均頭戴安全帽，於八十九年十二月一日上午八
    時許，在彰化縣和美鎮○○路與仁化路口，由乙○○下手，共同搶奪行人甲○○
    握在手上之黑色皮夾一個，內有現金新台幣（下同）五千四百元、駕照、信用卡
    、身分證各一張。得手後，飛車加速逃逸，二人並將搶得之現金朋分花用，餘如
    皮夾、證件等物，則隨手丟棄在彰化縣鹿港鎮○○路雅溝橋右側排水溝內。嗣因
    林女報案，而於八十九年十二月二日晚上八時許，在彰化縣和美鎮○○路○段三
    一六號前，為警當場查獲上開機車、贓款六百元，並扣得渠等所有，供行搶用之
    安全帽二頂。復於九十年二月五日晚間十時四十五分許，在彰化市○○路○段七
    七八號前，由乙○○擅自騎乘由丁○○所交付之他人機車（所有人及車號均不詳
    ）後搭載丁○○，以佯裝問路方式，趁被害人丙○○不備之際，由乙○○下手，
    共同搶奪其置於機車腳踏板上之墨綠色皮包一個，內有咖啡色皮夾一個、現金二
    千三百多元、ＮＯＫＩＡ牌六一五○型行動電話一支、信用卡、金融卡、汽車行
    照、駕照、汽車鑰匙遙控器、健保卡等物。得手後，往彰化市○○路方向飛車加
    速逃逸，二人並將搶得現金朋分花用，另行動電話手機一支由謝以利分得使用，
    其餘所搶得之物，則丟棄於彰化縣和美鎮○○路與嘉佃路二六九巷口農田排水溝
    內，所擅自使用之他人之機車則棄於原放置地點。嗣為警於九十年二月二十二日
    ，發現被害人丙○○遭搶之上開行動電話機序號000000000000000號，於同年二
    月十五日至二十日間曾搭配乙○○、丁○○所使用之行動電話門號（0000000000
    及0000000000）一起使用，而循線查悉上情。
二、案經彰化縣警察局和美分局報請臺灣彰化地方法院檢察署檢察官偵查起訴暨彰化
    縣警察局彰化分局報請台灣彰化地方法院檢察檢察官移由本院併案審理。
    理  由
一、右揭犯罪事實，業據被告乙○○、丁○○二人於警訊時、檢察官初次偵訊以及本
    院審理中供承不諱，核與被害人甲○○、丙○○二人於警訊時所指訴遭搶之情節
    悉相吻合，且有贓物認領保管單二紙、現場檢查紀錄表三紙、電話通聯分析表三
    紙、照片十七張等附卷可稽，復有安全帽二頂扣案足資佐證，事證明確，被告等
    二犯行均洵堪認定，應依法論科。
二、核被告二人所為，均係犯刑法第三百二十五條第一項之搶奪罪。被告二人間就上
    揭犯行，有犯意聯絡及行為分擔，均為共同正犯。又被告等先後二次搶奪之犯行
    ，時間緊接，犯構成要件相同之罪，顯係基於概括之犯意為之，為連續犯，依法
    應論以一罪，並加重其刑。又被告乙○○前曾因肅清煙毒條例等案件及違反麻醉
    藥品管理條例案件，分別經本院分別判處有期徒刑三年八月及六月確定，二案合
    併接續執行，甫於八十九年四月二十九日因假釋期滿而執行完畢，有臺灣彰化地
    方法院檢察署刑案資料查註紀錄表及台灣高等法院被告全國前案紀錄表各乙份附
    卷可稽，五年內再犯有期徒刑以上之本罪，為累犯，應遞加重其刑。爰分別審酌
    被告乙○○、丁○○二人年輕氣盛、不思正途，共同騎乘機車搶奪被害人之皮包
    ，危害社會治安甚鉅，惟渠等於本院審理時尚知悔悟而自白供出作案情形，心地
    尚稱溫良，暨渠等犯罪之動機、智識程度、目的、手段、所生之危害以及犯罪後
    之態度等一切情狀，分別量處如主文所示之刑，以示儆懲。扣案之安全帽二頂，
    分別係被告乙○○、丁○○所有，供共同行搶所用之物，應依法宣告沒收。另被
    告第二次行搶時所使用之安全帽二頂，並未扣案，且被告等供稱業已滅失，故不
    併予宣告沒收，附此敘明。
三、公訴併辦意旨另略以：被告等二人基於意圖為自己不法所有之犯意聯絡，於不詳
    時地，共同竊取他人機車一輛後，由乙○○騎乘該竊得機車後載丁○○，於上揭
    時地搶奪丙○○之皮包，因認被告等二人尚涉犯刑法第三百二十條第一項之竊盜
    罪嫌云云。惟查被告等於上揭時地騎乘上開機車行搶丙○○後，旋即將該機車置
    放於原停放地點，並未對該機車為任何隱匿或處分行為，是本院認渠等對該機車
    應僅具使用之意圖，不具不法所有之意圖，惟依公訴意旨，被告等此部分犯行與
    渠等第二次行搶之犯行具牽連犯之裁判上一罪關係，爰不另為無罪諭知。
據上論斷，應依刑事訴訟法第二百九十九條第一項前段，刑法第二十八條、第五十六
條、第三百二十五條第一項、第四十七條、第三十八條第一項第二款，判決如主文。
本案經檢察官黃淑媛到庭執行職務。
中      華      民      國     九   十    年     七     月    十  二    日
                                     臺灣彰化地方法院刑事第二庭
                                         法      官  康  弼  周
右正本證明與原本無異。
如不服本判決，應於判決送達後十日內向本院提出上訴狀( 須附繕本 )。
告訴人或被害人對於判決如有不服具備理由請求檢察官上訴者，其上訴期間之計算係
以檢察官收受判決正本之日期為準。
                                         法院書記官  田  慧  賢
中      華      民      國     九   十    年     七     月    十  八    日
刑法第三百二十五條
意圖為自己或第三人不法之所有，而搶奪他人之動產者，處六月以上五年以下有期徒
刑。
因而致人於死者，處無期徒刑或七年以上有期徒刑，致重傷者，處三年以上十年以下
有期徒刑。
第一項之未遂犯罰之。


司法院資訊處製作；財團法人民間司法改革基金會備份。
